【裁判字號】    98,抗,160
【裁判日期】    980606
【裁判案由】    聲請撤銷緩刑
【裁判全文】
臺灣高等法院高雄分院刑事裁定           98年度抗字第160號
抗  告  人
即  受刑人  甲○○
聲  請  人  臺灣高雄地方法院檢察署檢察官
上列抗告人因詐欺案件，經聲請撤銷緩刑之宣告，不服臺灣高雄
地方法院中華民國98年3 月30日裁定（98年度審撤緩字第49號）
，提起抗告，本院裁定如下：
    主  文
抗告駁回。
    理  由
一、原裁定意旨略以：受刑人甲○○因犯詐欺案件，經臺灣高等
    法院高雄分院以96年度上訴字第2066號判決判處有期徒刑8
    月，減為有期徒刑4 月，緩刑3 年，於96年12月28日確定。
    另受刑人於緩刑期前即94年6 月間更犯詐欺罪，經臺灣屏東
    地方法院於97年10月31日以97年度易字第337 號判決判處有
    期徒刑6 月，減為有期徒刑3 月，於97年12月8 日確定之事
    實，有判決2 份、臺灣高等法院被告前案紀錄表1 份在卷可
    憑，審酌受刑人甲○○上開兩案均係以未經同意而盜刷被害
    人信用卡及現金卡方式詐取金錢財物，致遭判處罪刑，兩案
    之罪質與內容相類似，顯見原宣告之緩刑難收其預期效果，
    而有執行刑罰之必要，爰依檢察官之聲請，裁定撤銷受刑人
    甲○○緩刑之宣告。
二、抗告意旨略以：抗告人於抗告理由狀中稱前開二判決之犯罪
    事實，依舊刑法之規定，實際上應屬連續犯之同一案件，但
    應受理法院不同而致有兩法院之不同判決，致生有撤銷緩刑
    之事由，原審不察及此，逕為撤銷原緩刑之宣告，容有未洽
    云云。
三、經查：
  (一)按刑法關於撤銷緩刑宣告之規定，業於94年2 月2 日經修正
    公布，並自95年7 月1 日起生效施行。本件係依修正後新法
    宣告緩刑，而依現行刑法第75條之1 規定：「受緩刑之宣告
    而有下列情形之一，足認原宣告之緩刑難收其預期效果，而
    有執行刑罰之必要者，得撤銷其宣告：一、緩刑前因故意犯
    他罪，而在緩刑期內受得易科罰金之有期徒刑、拘役或罰金
    之宣告確定者。二、緩刑期內因故意犯他罪，而在緩刑期內
    受得易科罰金之有期徒刑、拘役或罰金之宣告確定者」。考
    其立法意旨略以：關於緩刑之撤銷，現行法第75條第1 項固
    已設有2 款應撤銷之原因；至得撤銷緩刑之原因，則僅於保
    安處分章內第93條第3 項與撤銷假釋合併加以規定，體例上
    不相連貫，實用上亦欠彈性，爰參酌德國及奧地利現行立法
    例增訂得撤銷緩刑之原因，其中現行關於緩刑前或緩刑期間
    故意犯他罪，而在緩刑期內受得易科罰金之有期徒刑之宣告
    者，列為應撤銷緩刑之事由，因認過於嚴苛，而排除第75條
    應撤銷緩刑之事由，移列至得撤銷緩刑事由，俾使「法官依
    被告再犯情節，而裁量是否撤銷先前緩刑之宣告」；其次，
    如有前開事由，但判決宣告拘役、罰金時，可見行為人仍未
    見悔悟，有列為得撤銷緩刑之事由，以資彈性適用，爰於第
    1 項第1款、第2款增訂之。且本條採用裁量撤銷主義，賦予
    法院撤銷與否之權限，特於第1 項規定實質要件為「足認原
    宣告之緩刑難收其預期效果，而有執行刑罰之必要」，供作
    審認之標準。亦即於上揭「得」撤銷緩刑之情形，法官應依
    職權本於合目的性之裁量，妥適審酌被告所犯前後數罪間，
    關於法益侵害之性質、再犯之原因、違反法規範之情節是否
    重大、被告主觀犯意所顯現之惡性及其反社會性等情，是否
    已使前案原為促使惡性輕微之被告或偶發犯、初犯改過自新
    而宣告之緩刑，已難收其預期之效果，而確有執行刑罰之必
    要，此與刑法第75條第1 項所定2 款要件有一具備，即毋庸
    再行審酌其他情狀，應逕予撤銷緩刑之情形不同，先予敘明
    。
  (二)本件受刑人甲○○因詐欺案件，經臺灣高等法院高雄分院於
    96年12月27日，以96年度上訴字第2066號，判處有期徒刑8
    月，減為有期徒刑4 月，緩刑3 年，於96年12月28日確定在
    案。惟受刑人於緩刑前之94年6 月起至94年7 月間止因犯詐
    欺案件，經臺灣屏東地方法院於97年10月31日，以97年度易
    字第337號判處有期徒刑6 月，減為有期徒刑3月，得易科罰
    金，於97年12月8 日確定等情，有上開判決正本及臺灣高等
    法院被告前案紀錄表在卷可按。揭諸上開說明，抗告人既因
    詐欺罪受本院判處有期徒刑8 月，減為有期徒刑4 月（得易
    科罰金），緩刑3年；而於緩刑前因另犯詐欺罪，於緩刑期
    內，又受臺灣屏東地方法院判處有期徒刑6 月，減為有期徒
    刑3月（得易科罰金）確定，則原審依刑法第75條之1第1項
    第1款規定，所為撤銷緩刑之宣告，於法並無不合。
  (三)抗告意旨，雖執前詞，指摘原裁定不當。惟查案件是否為連
    續犯之裁判上一罪之案件，乃原承審法院依職權所認定，並
    非本件原裁定法院應審酌之事項。況本件抗告人所犯二罪，
    前一犯罪行為時間係自94年3 月1 日起；後一犯罪行為時間
    係自94年6 月7 日起至96年7 月19日止，時間間隔將近3 個
    月，殊難認定具有緊密的時間關聯性，與連續犯之要件並不
    相符。縱認本二案犯罪事實為連續犯，唯該二案件判決皆已
    確定，是否得以非常上訴救濟亦非本院得以審酌。抗告意旨
    ，仍執前詞，指摘原裁定不當，為無理由，應予駁回。
據上論斷，應依刑事訴訟法第412 條，裁定如主文。
中    華    民    國    98    年    6     月    6     日
                  刑事第九庭    審判長法  官 莊秋桃
                                      法  官 范惠瑩
                                      法  官 謝宏宗
以上正本證明與原本無異。
本裁定不得再抗告。
中    華    民    國    98    年    6     月    6     日
                                      書記官 蘇恒仁


司法院資訊處製作；財團法人民間司法改革基金會備份。
